臺灣高等法院臺南分院刑事判決        
                                   109年度上訴字第1341號
上  訴  人  
即  被  告  龍勁仰




上列上訴人因傷害案件，不服臺灣臺南地方法院109年度原訴字
第8號中華民國109年7月20日第一審判決（起訴案號：臺灣臺南
地方檢察署109年度偵字第881號），提起上訴，本院判決如下：
    主  文
上訴駁回。
    理  由
一、公訴意旨略以：告訴人林修齊（業經原審判決公訴不受理確
    定）於民國108 年11月15日21時許，騎乘機車搭載告訴人蔡
    詞雁，沿臺南市○○區○○路由東向西行駛，被告龍勁仰則騎乘
    機車於前方，後因被告龍勁仰突然左轉，告訴人林修齊乃按
    鳴喇叭導致被告龍勁仰心生不滿，遂尾隨告訴人林修齊，而
    於同日21時9 分許，告訴人林修齊在○○路與○○路之交岔路口
    等候紅燈時，雙方又起口角，被告龍勁仰竟基於傷害之犯意
    ，騎乘機車故意衝撞，導致告訴人林修齊之機車倒下，隨後
    龍勁仰、林修齊2 人分別基於傷害之犯意，相互出手互毆，
    致告訴人蔡詞雁受有右側小腿挫傷之傷害，告訴人林修齊受
    有左下臉部擦傷、頸部擦傷之傷害，龍勁仰受有頭部外傷併
    左臉撕裂傷之傷害。因認被告龍勁仰涉犯刑法第277 條第1 
    項之傷害罪嫌。
二、上訴意旨略以：案發對方所提供錄音帶為何有剪帶傾向，何
    況他們4人警詢筆錄供詞不一，法庭上說詞也不一樣；如果
    沒有林修齊對我長鳴喇叭和蔡詞雁對我罵三字經，我也不會
    和他們互毆，何況當場是他們3個人打我1個，警方到場時我
    被對方壓制在地，警員也可做證云云。
三、按告訴乃論之罪，告訴人於第一審辯論終結前得撤回其告訴
    ，又告訴經撤回者，應諭知不受理之判決，刑事訴訟法第23
    8 條第1 項、第303 條第3 款分別定有明文。
四、經查：本件告訴人林修齊及蔡詞雁告訴被告龍勁仰傷害案件
    ，起訴書認係觸犯刑法第277 條第1 項之罪，依同法第287 
    條之規定，須告訴乃論。茲據告訴人林修齊、蔡詞雁於原審
    審理時已撤回告訴，有撤回告訴狀在卷可按（見原審卷第23
    9、249頁），依照前開說明，就被告龍勁仰傷害案件，自應
    諭知不受理之判決。原審判決同上見解，認公訴意旨所指被
    告傷害犯行，欠缺訴追條件，依法為不受理之諭知，並無違
    誤。被告上訴意旨僅就本案實體事實再為爭執，並未具體指
    摘原判決諭知公訴不受理有何違法不當之處，是其上訴為無
    理由，爰不經言詞辯論駁回其上訴。
五、據上論斷，應依刑事訴訟法第368條、第372條，判決如主文
    。
中　　華　　民　　國　　109 　年　　11　　月　　6 　　日
                  刑事第七庭    審判長法　官  吳勇輝
                                      法　官  周紹武
                                      法　官  吳錦佳
以上正本證明與原本無異。
如不服本判決應於收受送達後20日內向本院提出上訴書狀，其未
敘述上訴理由者，並得於提起上訴後20日內向本院補提理由書（
均須按他造當事人之人數附繕本）「切勿逕送上級法院」。
　　　　　　　　　　　　　　　　　　　書記官  王杏月
中　　華　　民　　國　　109 　年　　11　　月　　6 　　日